【裁判字號】    98,上易,412
【裁判日期】    980617
【裁判案由】    竊盜
【裁判全文】
臺灣高等法院臺南分院刑事判決    98年度上易字第412號
上  訴  人
即  被  告  甲○
                    現於臺灣臺南監獄臺南分監執行中
上列上訴人因竊盜等案件，不服臺灣臺南地方法院98年度易字第
384號中華民國98年4月9日第一審判決（起訴案號：臺灣臺南地
方法院檢察署98年度偵字第2815號），提起上訴，本院判決如下
：
    主  文
上訴駁回。
    理  由
一、按刑事訴訟法第三百五十條、第三百六十一條、第三百六十
    二條、第三百六十七條規定，不服地方法院之第一審判決而
    上訴者，須提出上訴書狀，並應敘述具體理由，此為上訴必
    備之程式；如所提之書狀未敘述上訴理由，或僅曾以言詞陳
    述上訴理由者，均應於上訴期間屆滿後二十日內補提理由書
    於第一審法院。第一審法院經形式審查，認逾期未補提上訴
    理由者，應定期間先命補正；逾期未補正者，為上訴不合法
    律上之程式，應以裁定駁回。倘已提出上訴理由，但所提非
    屬具體理由者，則由第二審法院以上訴不合法律上之程式，
    判決駁回。而所謂具體理由，必係依據卷內既有訴訟資料或
    提出新事證，指摘或表明第一審判決有何採證、認事、用法
    或量刑等足以影響判決本旨之不當或違法，而構成應予撤銷
    之具體事由，始克當之（例如：依憑證據法則具體指出所採
    證據何以不具證據能力，或依憑卷證資料，明確指出所為證
    據證明力之判斷如何違背經驗、論理法則）；倘僅泛言原判
    決認定事實錯誤、違背法令、採証違法、判決不公、量刑失
    之過重或輕縱，而未依上揭意旨指出具體事由，或形式上雖
    已指出具體事由，然該事由縱使屬實，亦不足以認為原判決
    有何不當或違法者（例如：對不具有調查必要性之證據，法
    院未依聲請調查亦未說明理由，或援用證據不當，但除去該
    證據仍應為同一事實之認定），皆難謂係具體理由，而應認
    其上訴為不合法律上之程式（最高法院九十七年台上字第八
    九二號判決、九十七年台上字第三二六七號判決意旨及法院
    辦理刑事訴訟案件應行注意事項第一六二點參照）。
二、本件上訴意旨略以：
  (一)上訴人即被告甲○於九十七年五月十八日上午請馬瑋錫騎機
    車載被告回家途中經過案發地即保安宮時，馬瑋錫告訴被告
    要進入保安宮借廁所，而被告一直在外面等他，實不知他在
    做何事，到離去時，馬瑋錫叫被告停車說有東西放在廟後要
    拿，然又叫被告載他到黃東和之資源回收場變賣後，就騎機
    車載被告回家，變賣所得的錢被告沒拿，亦沒一起去購買毒
    品施用。
  (二)馬瑋錫於警詢及地方法院審理中證述不一，亦由臺灣臺南地
    方法院函送偽證罪，顯然其自警詢及審理中所述部分情節並
    非真實，為此提起上訴等語。
三、經查：被告甲○雖已敘述上訴理由，但其上訴理由，僅稱「
    被告在案發地外面等馬瑋錫，實不知馬瑋錫在做何事，被告
    沒拿變賣所得的錢，亦沒一起去購毒施用；且馬瑋錫已由臺
    灣臺南地方法院函送檢察官偵查偽證罪嫌」等情；惟原審判
    決已於理由欄中貳、二、詳敘其調查、取捨証據之結果及憑
    以認定被告罪刑成立之心証理由，從形式上觀察，原判決並
    無認定事實錯誤、或違背法令之情形可言，且量刑亦無違誤
    ；另馬瑋錫固由臺灣臺南地方法院函送檢察官偵辦偽證罪嫌
    ，然稽其原因，係証人馬瑋錫於原審審理時經具結後所為迴
    護被告甲○之證言，不惟與卷內事證及被告甲○之供述不符
    ，不足為據，並經証人馬瑋錫於原審審理時自承：「我今天
    的陳述有一半是事實」，顯見証人馬瑋錫於原審審理中之証
    詞並非真實，準此，証人馬瑋錫係因於原審審理中，具結後
    所為有利被告甲○之証詞有虛偽不實，而經原審法院以証人
    馬瑋錫涉有偽証罪嫌，函送檢察官偵辦，並非証人馬瑋錫前
    於警、偵訊時，所為不利被告之供証有何虛偽不實之情事，
    從而証人馬瑋錫雖經原審以涉犯偽証罪嫌移送檢察官偵辦，
    此項事由並不足以影響原判決之結果；從而依被告所指之上
    訴理由，均不足以認為原判決有何不當或違法，揆之上開說
    明，其上訴理由，自難謂係具體理由。是上訴人即被告甲○
    之上訴顯不合法律上之程式，爰依刑事訴訟法第三百六十七
    條前段之規定，駁回其上訴，並不經言詞辯論為之。
四、據上論斷，應依刑事訴訟法第三百六十七條前段、第三百七
    十二條，判決如主文。
中    華    民    國    98    年    6     月    17    日
                  刑事第四庭    審判長法  官  吳志誠
                                      法  官  羅心芳
                                      法  官  陳珍如
以上正本證明與原本無異。
不得上訴。
                                      書記官  岑  玢
中    華    民    國    98    年    6     月    17    日


司法院資訊處製作；財團法人民間司法改革基金會備份。
